【裁判字號】    92,訴,511
【裁判日期】    920912
【裁判案由】    偽造文書等
【裁判全文】
臺灣臺北地方法院刑事判決                          九十二年度訴字第五一一號
    公  訴  人  臺灣臺北地方法院檢察署檢察官
    被      告  甲○○  男  二.
                丁○○
    右二人共同
    選任辯護人  莫家駿律師
    被      告  乙○○  男  二.
右列被告等因偽造文書等案件，經檢察官提起公訴（九十二年度偵字第六三五號），
本院判決如左：
    主  文
甲○○、丁○○、乙○○共同行使偽造之信用卡，各處有期徒刑捌月。
如附表所示偽造之信用卡及簽帳單上偽造之署押均沒收。
    事  實
一、甲○○、丁○○為夫妻，與乙○○及綽號「小羅」真實姓名、年籍不詳之成年男
    子共同基於意圖為自己不法之所有、行使偽造之信用卡、偽造私文書之犯意聯絡
    ，約定由「小羅」於民國九十一年二月間以每張新臺幣（下同）五千元之代價向
    真實姓名、年籍不詳綽號「蘇仔」之成年男子購入偽造之信用卡後交付甲○○，
    甲○○、丁○○、乙○○三人再以乙○○前在臺北市萬華區○○○路七二之一號
    三樓三十九室開設之「平行輸入精品店」名義申辦，現因該店已由楊淵森承租，
    暫放置於店內未使用之刷卡機刷卡，完成虛偽不實之消費交易行為，並由乙○○
    向發卡銀行請款，所得款項由乙○○分得三成、甲○○、丁○○分得七成後再將
    其中五成交付「小羅」。九十一年三月三日甲○○自「小羅」處取得如附表所示
    偽造之信用卡三十三張後，旋於當日下午夥同丁○○攜帶上述偽造之信用卡，至
    上開「平行輸入精品店」內與乙○○會合，因楊淵森出國，乙○○向楊淵森之女
    友丙○○佯稱收取房租，並利用丙○○與乙○○未熟識，且係楊淵森出國暫時代
    為處理店內業務，不了解狀況下，自行取出刷卡機放在櫃檯上，自當日下午五時
    二十九分起至下午七時四十六分止，由甲○○、丁○○、乙○○接續持上開偽造
    之信用卡刷卡以行使，共計刷卡五十八筆，總計金額為新臺幣（下同）九十萬零
    二千一百十五元，其中交易成功二十九筆，金額四十五萬零二千一百十五元，甲○○、丁○○、乙○○並輪流在交易成功列印之簽帳單（均一式二聯，一聯為商
    店存根聯，一聯為持卡人存根聯）上接續偽造如附表所示之署押而偽造私文書（
    偽造信用卡之卡號、交易時間、金額、交易狀況、偽造之署押均如附表所示，其
    中在信用卡卡號前以阿拉伯數字標示一至二十九為交易成功），足以生損害於如
    附表所示之信用卡持有名義人及信用卡處理中心、發卡銀行信用卡管理之正確性
    。嗣乙○○於九十一年三月八日持上開簽帳單向發卡銀行請款以行使，因上開刷
    卡筆數過多且均屬偽造信用卡之交易，聯合信用卡處理中心因此察覺有異並報警
    處理後循線查獲上情，乙○○請款始未得逞。
二、案經臺北市政府警察局移送臺灣臺北地方法院檢察署檢察官偵查起訴。
    理  由
一、訊據被告甲○○、乙○○對於在前開時、地以取得之偽造信用卡刷卡，並在簽帳
    單上偽簽他人姓名，及向聯合信用卡處理中心請款等事實均坦承不諱，核與黃盛
    煒即聯合信用卡處理中心人員於警詢時證稱情節相符（見偵查卷第三十五頁反面
    、第三十六頁），並有如附表所示之簽帳單在卷可稽，被告甲○○、乙○○自白
    與事實相符。被告丁○○固坦承九十一年三月三日有與甲○○同至「平行輸入精
    品店」之情事，雖矢口否認有右揭犯行，辯稱伊當日至該店係甲○○說要帶伊去
    西門町，甲○○在刷卡時叫伊去外面逛逛，伊不知道有偽卡之事云云，惟查：
    （一）被告乙○○於九十一年三月十九日警詢筆錄供稱綽號「阿山」即被告王三
          仁及當時為其女友之被告丁○○在九十一年二月中旬跟伊提到偽卡可向銀
          行請款的事情，九十一年三月三日在「平行輸入精品店」內，伊看到阿山
          的女朋友從她的皮包裡拿出偽卡，卡片是裝在香煙盒裡，共拿出了二個香
          煙盒，刷卡後，伊在簽帳單上簽了其中三張，其他都是他們二位簽的，刷
          卡以後，他們交待伊說款項下來以後再打電話給他們，刷卡後四天，他們
          打電話來問伊款項下來沒，伊說沒有，因為銀行把款項扣下來了，但他們
          說款項沒下來是正常的，他們又說最晚三個月以後會下來等語（見偵查卷
          第十七頁、第十九頁），已明確供承被告丁○○知悉、參與本件偽造信用
          卡刷卡請款之情事。
    （二）證人丙○○即「平行輸入精品店」負責人楊淵森之女友於九十一年三月十
          八日警詢筆錄證述九十一年三月三日楊淵森至香港、大陸補貨，我過去幫
          忙看店，當天約下午六時左右，該店原來的房東乙○○來店裡說要找楊淵
          森收房租，我告訴乙○○有關楊淵森出國三月三日才會回來，沒交待繳房
          租的事情，所以要等他回來再跟他收，乙○○說他不知道楊淵森出國，不
          然他就早點過來收，然後他跟我說他跟朋友約在店裡碰面，因為我跟他不
          熟，他暫時就出去，沒有多久，他朋友（一男一女）就來了，我跟他們說
          阿輝有來過，他們聽了就出去打電話，過一下子三個人就一起進來了，阿
          輝就從更衣室拿出刷卡機，放在櫃檯上，他的男性朋友就拿出一疊卡片，
          三人圍在櫃檯使用刷卡機，我當時以為他們在測試或維修刷卡機，所以沒
          有過去問，而當時因為有客人進來，我和弟弟忙著招呼，不是很清楚他們
          在做什麼，另外店裡電視機音響都打開，也聽不見他們在說什麼，不過我
          有聽到機器在跑的聲音，也有看到單子跑出來，我有看到他們三個人在寫
          字，但我不確定他們是否在簽名，他們三人在店裡差不多待了快二小時，
          因為我告訴他們八點就要打佯休息了，所以他們待到快八點才走等詞（見
          偵查卷第六十六頁反面）；於偵查中亦證稱「（問：於警訊中說余某從更
          衣室拿出刷卡機，王某拿出一疊卡片，三人圍在櫃台使用刷卡機）是」、
          「（問：（提示警訊筆錄）是否看到他人三人在簽名）我是有看到有拿筆
          ，但無法確認是誰」、「（問：有無看到卡片何人拿出）不記得」等詞（
          見偵查卷第一０三頁）；於本院審理時經檢察官詰問：在案發當天是不是
          阿輝從更衣室拿出刷卡機」、「當天店裡頭是不是還有一男一女的阿輝的
          友人拿出一疊卡片在櫃台刷卡」、「當天是不是他們三人都圍在那個刷卡
          機那邊使用那個刷卡機」、「妳是不是有看到他們三人在寫字」時復證述
          「是」、「有」、「對」、「好像有看到他們三個在寫字，寫什麼字我不
          清楚」等詞（見本院九十二年八月二十七日訊問筆錄），與被告乙○○上
          開陳述互核相符。
    （三）再參諸被告丁○○與被告甲○○於九十一年三月三日斯時為男女朋友，此
          經被告丁○○、甲○○陳述在卷，被告甲○○於九十一年三月三日至平行
          輸入精品店與乙○○會合行使偽造之信用卡刷卡，若被告丁○○未知悉、
          參與，被告甲○○當無帶同被告丁○○同往該店之必要，益徵被告丁○○
          應有參與本件犯行。被告丁○○上開辯稱顯屬卸責之詞，不可採信。
    （四）綜上所述，本件事證明確，被告等犯行均堪予認定，應依法論科。
二、按被告等三人持偽造之信用卡刷卡，並以如附表所示偽造之簽帳單私文書，向發
    卡銀行請領款項，惟經聯合信用卡處理中心發覺有異致未得逞，核渠等所為，均
    係犯刑法第二百零一條之一第二項行使偽造之信用卡、同法第二百十六條、第二
    百十條行使偽造私文書、同法第三百三十九條第三項、第一項詐欺取財未遂罪。
    被告等三人於簽帳單上偽造署押行為為偽造私文書之部分行為；收受偽造之信用
    卡、偽造私文書之低度行為均為行使偽造之信用卡、行使偽造私文書之高度行為
    所吸收，不另論罪。被告等三人就本件犯行，有犯意之聯絡及行為分擔，均為共
    同正犯。渠等以不同之信用卡刷卡，及在不同簽帳單上偽造不同署押而偽造私文
    書行為，係於同一處所、密切接近之時間實施，侵害同一法益，各行為之獨立性
    極為薄弱，依一般社會健全觀念，在時間差距上，難以強行分開，在刑法評價上
    ，以視為數個舉動之接續施行，合為包括之一行為予以評價，較為合理，則屬接
    續犯，而為包括之一罪（最高法院八十六年度台上字第三二九五號判例可參照）
    。被告等三人持如附表所示偽造多人署押之簽帳單數張一次向發卡銀行請領款項
    ，係一行為觸犯數罪名，為想像競合犯，應從一重之行使偽造私文書罪論斷。被
    告等三人所犯上開三罪間，有方法、結果之牽連關係，應依刑法第五十五條規定
    ，從一重之連續行使偽造之信用卡罪論斷。被告等三人持偽造之信用卡在乙○○
    申領之刷卡機上刷卡，雖與以偽造之信用卡向特約商店購物消費不同，然亦屬偽
    造信用卡之行使行為，公訴人未論以行使偽造之信用卡罪雖有疏漏，惟此部分與
    本件已起訴有罪部分有牽連犯之裁判上一罪關係，本院自得予以審酌。又行使偽
    造之信用卡簽帳單消費以詐取財物，本質上即含有詐欺之性質，固不論以刑法第
    三百三十九條第一項之詐欺取財罪，惟本件被告等三人以偽造之信用卡刷卡，並
    非用以消費詐取物品，此時自無詐欺取財行為可言，之後被告等三人持偽造之簽
    帳單向發卡銀行請領款項，始著手詐欺行為，經聯合信用卡處理中心發覺有異而
    未得逞，自應另論以詐欺取財未遂罪，附此敘明。爰審酌被告等三人犯罪之動機
    、目的、手段、致生損害、被告甲○○、乙○○犯後坦承犯行，丁○○否認犯行
    等一切情狀，茲分別量處如主文所示之刑。
三、如附表所示偽造之信用卡，被告甲○○雖供述丟棄在路邊垃圾筒中一詞（見本院
    九十二年八月二十七日訊問筆錄），惟並無證據證明業已滅失，應依刑法第二百
    零五條宣告沒收。又如附表所示簽帳單上偽造之署押（均一式二枚）共五十八枚
    ，應依刑法第二百十九條宣告沒收。
據上論斷，應依刑事訴訟法第二百九十九條第一項前段，刑法第二十八條、第二百零
一條之一第二項、二百十六條、第二百十條、第三百三十九條第三項、第一項、第五
十五條、第二百零五條、第二百十九條，罰金罰鍰提高標準條例第二條，判決如主文
。
本案經檢察官葉惠燕到庭執行職務
中      華      民      國    九十二    年      九      月     十二     日
                                      臺灣臺北地方法院刑事第十三庭
                                          法  官 鄭佾瑩
右正本證明與原本無異。
如不服本判決，應於判決送達後十日內向本院提出上訴狀（應抄附繕本）。告訴人或
被害人如對於本判決不服者，應具備理由請求檢察官上訴，其上訴期間之計算係以檢
察官收受判決正本之日期為準。
                                          書記官 何適熹
中      華      民      國    九十二    年      十      月      三      日
附錄法條：
中華民國刑法第二百零一條之一：
意圖供行使之用，而偽造、變造信用卡、金融卡、儲值卡或其他相類作為簽帳、提款
、轉帳或支付工具之電磁紀錄物者，處一年以上七年以下有期徒刑，得併科三萬元以
下罰金。
行使前項偽造、變造之信用卡、金融卡、儲值卡或其他相類作為簽帳、提款、轉帳或
支付工具之電磁紀錄物，或意圖供行使之用，而收受或交付於人者，處五年以下有期
徒刑，得併科三萬元以下罰金。
中華民國刑法第二百十六條：
行使第二百十條至第二百十五條之文書者，依偽造、變造文書或登載不實事項或使登
載不實事項之規定處斷。
中華民國刑法第二百十條：
偽造、變造私文書，足以生損害於公眾或他人者，處五年以下有期徒刑。
中華民國刑法第三百三十九條：
意圖為自己或第三人不法之所有，以詐術使人將本人或第三人之物交付者，處五年以
下有期徒刑、拘役或科或併科一千元以下罰金。
以前項方法得財產上不法之利益或使第三人得之者，亦同。
前二項之未遂犯罰之。


司法院資訊處製作；財團法人民間司法改革基金會備份。
